【裁判字號】    96,易,3061
【裁判日期】    970711
【裁判案由】    竊盜
【裁判全文】
臺灣高雄地方法院刑事判決              96年度易字第3061號
公  訴  人  臺灣高雄地方法院檢察署檢察官
被      告  甲○○
            丁○○
上列被告因竊盜案件，經檢察官提起公訴（96年度偵緝字第3113
號、96年度偵字第23880 號），本院判決如下：
    主  文
甲○○共同竊盜，處拘役肆拾日，如易科罰金，以新臺幣壹仟元
折算壹日，減為拘役貳拾日，如易科罰金，以新臺幣壹仟元折算
壹日。
丁○○共同竊盜，處拘役參拾日，如易科罰金，以新臺幣壹仟元
折算壹日，減為拘役拾伍日，如易科罰金，以新臺幣壹仟元折算
壹日。
    事  實
一、甲○○於民國（下同）95年11月18日凌晨2 時21分許，駕駛
    其所有車號8016-JG 號自小客車，搭載友人丁○○至高雄縣
    鳳山市○○路122 號戊○○經營之花鄉汽車旅館休息，由旅
    館提供137 號房供客人使用，丁○○入內休息後，甲○○即
    駕車離去，約2 小時後丁○○復打電話聯絡甲○○駕車前往
    旅館載送其返家，2 人於離去旅館之際，竟共同基於意圖為
    自己不法所有之犯意聯絡，將房內之羽絨被1 條（價值約新
    臺幣（下同）3, 000元）、棉被1 條（價值約550 元）、枕
    頭2 個（價值約500 元）、蒸氣椅1 個（價值約300 元）、
    面紙盒1 個（價值約200 元）等物搬運上車，並於同日凌晨
    4 時41分許辦理退房手續駛離旅館而竊取得手，所得物品除
    蒸汽椅由甲○○留用外，其餘均運至丁○○家中。嗣經旅館
    工作人員入內發現房內財物失竊報警處理，進而從登記休息
    之車牌號碼循線查悉上情。
二、案經高雄縣政府警察局鳳山分局報告臺灣高雄地方法院檢察
    署檢察官以及臺灣高雄地方法院檢察署檢察官自行簽分偵查
    起訴。
    理  由
一、證據能力之說明：
    按被告以外之人於審判外之陳述，雖不符刑事訴訟法第159
    條之1 至第159 條之4 規定，而經當事人於審判程序同意作
    為證據，法院審酌該言詞陳述或書面陳述作成時之情況，認
    為適當者，亦得為證據；當事人、代理人或辯護人於法院調
    查證據時，知有該法第159 條第1 項不得為證據之情形，而
    未於言詞辯論終結前聲明異議者，視為有前項之同意，該法
    第159 條之5 已明揭其旨。本件所引審判外之書面資料，檢
    察官及被告2 人均知為審判外之書面資料，且均同意或無異
    議作為證據，本院審酌其取證之過程並無瑕疵，且與本案具
    有關連性，未見有何不適當之情形，是得為證據。
二、得心證之理由：
    訊據被告丁○○對於其進入花鄉汽車旅館137 號房休息，嗣
    後並與甲○○共同竊取房內財物之事實供承不諱，訊據被告
    甲○○固不否認有於95年11月18日有駕車搭載丁○○前往花
    鄉汽車旅館，以及嗣後載送丁○○離去返家等事實，然矢口
    否認有何竊盜犯行，辯稱：當天駕車送丁○○至旅館後，伊
    就離開了，其間發生何事伊不知道，後來丁○○打電話給伊
    ，伊才回去載送丁○○返家，伊回去旅館時將汽車行李箱打
    開，自己留在車上休息，並不知道丁○○搬運什麼物品上車
    ，伊亦未幫忙搬運後來丁○○表示可以走了，伊就駕車離去
    ，伊並不知情等語。經查：
（一）本件車號8016-JG 號自小客車於95年11月18日凌晨2 時21
      分許駛入花鄉汽車旅館休息，館方提供137 號房供客人使
      用，嗣於同日上午4 時41分許退房駛離旅館後，工作人員
      入內打掃發現房內失竊羽絨被1 條（價值約3,000 元）、
      棉被1 條（價值約550 元）、枕頭2 個（價值約500 元）
      、蒸氣椅1 個（價值約300 元）、面紙盒1 個（價值約20
      0 元），總計失竊財物價值約4,550 元，嗣後甲○○前往
      旅館洽談和解之事，談妥後由甲○○與丙○○書立和解書
      等事實，業經證人即花鄉汽車旅館之職員丙○○於警詢（
      警卷第3 至5 頁）、偵訊（96年度偵緝字第739 號卷第24
      、25頁）及本院審判時（本院卷第66至71頁）證述歷歷，
      復有房號登記卡（警卷第6 頁）、車籍查詢資料（警卷第
      10頁）、和解書（96年度偵緝字第739 號卷第40頁）附卷
      可參，是花鄉汽車旅館第137 號房內財物失竊之事實，應
      堪認定。
（二）訊據被告丁○○坦承其與甲○○共同行竊房內財物之事實
      ，而被告甲○○雖不否認有載送丁○○前往旅館以及嗣後
      載送丁○○返家之事實，然矢口否認有何竊盜犯行，是本
      件應審究之重點，厥為被告甲○○有無與丁○○共同行竊
      137 號房內之財物。經查被告甲○○確有與丁○○共同行
      竊之事實，業經被告丁○○以證人身分於偵訊（96年度偵
      緝字第3113號卷第27、28頁）及本院審判時（本院卷第49
      至52頁）證述明確。被告丁○○雖與本案具有利害關係，
      然而，本件係先經由旅館登記休息之8016-JG 號自小客車
      車號追查到車主即被告甲○○，再經由被告甲○○之陳述
      始追查到被告丁○○，而被告丁○○自初次接受訊問起即
      坦然承認竊盜犯行（96年度偵緝字第3113號卷第21、22頁
      ），並未否認其有前往旅館之事實而一味推卸責任予甲○○，且坦承所竊得之財物除蒸汽椅由甲○○留用外，其餘
      佔大多數之物品均係搬運至自己家中，可見其並未規避自
      己之責任，所述應屬持平之詞，堪予採信。被告甲○○雖
      辯稱不知情，然其於警詢時供稱：「……她（按指丁○○
      ）就上去休息，之後她打電話給我，我就去接她但我只是
      在樓下停車場，我在車內等她，她下樓後就叫我打開後車
      箱，我有看到她拎1 大包東西，我也沒問，我就載她回家
      ……」等語（96年度偵緝字第739 號卷第37頁），復於本
      院準備程序時供稱：「那天我送丁○○去汽車旅館時，我
      就出去了，我並不知道，後來我才回來，我有進去裡面再
      送她出來，我是事後才知情的……」等語（本院卷第37、
      38頁），亦即被告甲○○於退房前確有進入房內以及目睹
      丁○○拎1 大包東西出來。而本件遭竊之棉被對折再對折
      後長約70公分、寬約50公分、高約30公分，枕頭長約60公
      分、寬約30公分、高約20公分，另蒸汽椅是方形木製小板
      凳，長約36公分、寬約30公分、高約20公分等情，業經證
      人丙○○於本院審判時證述明確（本院卷第67、69、70頁
      ），可見該等物品之體積頗為龐大，又為一般旅館房間之
      基本配備，從而被告甲○○進入房內時，應能輕易察覺該
      等物品有所短少。而依被告甲○○所稱，丁○○進入旅館
      時所拿手提包僅長約76公分、寬約70公分、高約40公分（
      本院卷第65、71頁），以本件失竊物品之龐大體積，顯然
      無法完全裝入被告丁○○之手提袋內攜出，是被告甲○○
      目睹丁○○拎著大包物件出來時，應能輕易察悉丁○○是
      將房內物件攜出，詎其卻辯稱不知情，顯屬飾卸避就之詞
      ，要難採信。準此以觀，本件被告丁○○之自白應與事實
      相符，堪予憑採，而被告甲○○之辯解則不足採信。
（三）綜上所述，本件事證明確，被告2 人犯行均堪認定。
三、論罪科刑：
    核被告2 人所為，均係犯刑法第320 條第1 項竊盜罪。彼等
    有犯意聯絡及行為分擔，應論以共同正犯。茲審酌被告2 人
    正值青壯之年，不思以正途獲取財物，率爾行竊他人財物，
    侵害他人之財產權，實有非是，然竊得財物價值非鉅，其中
    丁○○雖分得較多財物，然其於犯後尚能供承犯行，且其業
    已提供款項由甲○○出面與丙○○簽立和解書，此為被告2
    人所供陳在卷，犯後態度較佳，而被告甲○○則未坦然認錯
    ，態度欠佳，以及彼等犯罪之手段、所生損害等一切情狀，
    分別量處如主文所示之刑，並審酌上情及被告2 人之職業、
    教育程度、家庭狀況等情，諭知易科罰金之折算標準，以資
    懲儆。又被告2 人犯罪時間在96年4 月24日以前，且非中華
    民國96年罪犯減刑條例第3 條所列不予減刑之情形，應依該
    條例第2 條第1 項第3 款規定，減其刑期2 分之1 。
據上論斷，應依刑事訴訟法第299 條第1 項前段，刑法第28條、
第320 條第1 項、第41條第1 項前段，中華民國96年罪犯減刑條
例第2 條第1 項第3 款、第7 條規定，刑法施行法第1 條之1 ，
判決如主文。
本案經檢察官乙○○到庭執行職務。
中    華    民    國    97    年   7      月    11    日
                      鳳山刑事第二庭  法  官  譚德周
以上正本證明與原本無異。
如不服本判決應於收受本判決後10日內向本院提出上訴書狀，並
應敘述具體理由，如未敘述上訴理由者，應於上訴期間屆滿後20
日內補提理由書狀於本院（均須按他造當事人之人數附繕本）「
切勿逕送上級法院」。
中    華    民    國    97    年    7     月    11    日
                                      書記官  林雅婷
附錄法條：
中華民國刑法第320條第1項（普通竊盜罪、竊佔罪）
意圖為自己或第三人不法之所有，而竊取他人之動產者，為竊盜
罪，處 5 年以下有期徒刑、拘役或 5 百元以下罰金。
意圖為自己或第三人不法之利益，而竊佔他人之不動產者，依前
項之規定處斷。
前二項之未遂犯罰之。


司法院資訊處製作；財團法人民間司法改革基金會備份。
